臺灣臺南地方法院臺南簡易庭民事判決
109年度南小字第2324號
原      告  葉玟伶  
被      告  梁瑜恬   住○○市○○區○○路000巷00號0樓之                         0

上列被告因恐嚇案件，原告提起刑事附帶民事訴訟請求侵權行為
損害賠償，由本院刑事庭以109年度附民字第269號刑事附帶民事
訴訟裁定移送前來，經本院於民國109年12月31日言詞辯論終結
，判決如下：
    主      文
被告應給付原告新臺幣1萬元，及自民國109年7月11日起至清償
日止，按週年利率百分之5計算之利息。
原告其餘之訴駁回。
本判決第一項得假執行。
    事實及理由
一、原告起訴主張：被告因與原告間有毀損案件糾紛，竟基於恐
    嚇危害安全之犯意，於民國108年12月4日上午11時29分至同
    日時30分許，在址設臺南市○○區○○路0段000號之臺灣臺南地
    方檢察署（下稱臺南地檢署）第7詢問室外之走道上，對原
    告出言恫嚇：「你自己也有小孩，你出去小心一點」等語，
    以此加害生命、身體之事恐嚇原告，使原告聽聞後心生畏懼
    ，致生危害於安全。而被告上開恐嚇之行為業經本院刑事庭
    以109年度易字第680號刑事判決判處被告犯恐嚇危害安全罪
    ，處拘役40日，如易科罰金，以新臺幣（下同）1,000元折
    算1日，被告不服提起上訴中。又原告單親自行扶養小孩，
    被告恐嚇原告之行為，致原告心生畏懼將遭遇不測，提心吊
    膽過日，造成原告身心受創，並因精神狀況不佳無法正常經
    營事業，爰依侵權行為之法律關係請求10萬元之精神慰撫金
    ，以資慰藉等語。並聲明：被告應給付原告10萬元及自起訴
    狀繕本送達之翌日起至清償日止，按年利率百分之5計算之
    利息。
二、被告則以：被告並無恐嚇原告之行為。並聲明：原告之訴駁
    回。
三、本院得心證之理由：
  ㈠原告主張：被告因與原告間有毀損案件糾紛，竟基於恐嚇危
    害安全之犯意，於108年12月4日上午11時29分至同日時30分
    許，在臺南地檢署第7詢問室外之走道上，對原告出言恫嚇
    ：「你自己也有小孩，你出去小心一點」等語，以此加害生
    命、身體之事恐嚇原告，使原告聽聞後心生畏懼，致生危於
    安全等情，業據本院依職權調取本院109年度易字第680號刑
    事偵審卷宗核閱無訛，堪認為真實。至被告雖辯稱其並無出
    言恐嚇原告之行為云云，然被告恐嚇原告之行為，業經本院
    刑事庭勘驗臺南地檢署第7詢問室外走道之監視器錄影畫面
    ，顯示當時坐於第7 詢問室外走道兩側座椅之民眾均轉頭看
    向兩造所在之處，足徵兩造當時之談話過程氣氛應非平和，
    始引起在場之人側目；且被告有恐嚇原告之行為，亦經證人
    謝淑芬於前開刑事案件中證述綦詳，復核與原告之主張大致
    相符，是被告前開所辯，自非可採。
  ㈡按因故意或過失，不法侵害他人之權利者，負損害賠償責任
    ；不法侵害他人之身體、健康、名譽、自由、信用、隱私、
    貞操，或不法侵害其他人格法益而情節重大者，被害人雖非
    財產上之損害，亦得請求賠償相當之金額， 民法第184條第
    1項前段、第195條第1項分別定有明文。又法律上所規定之
    恐嚇，即係以加害生命、身體、自由、名譽、財產之事為限
    ，目的在於保護個人免受不當外力施加恐懼的意思自由，倘
    以使人畏怖為目的，為惡害之通知，受通知人因心生畏懼而
    有不安全感，即足當之，不以客觀上發生實際的危害為必要
    ；又惡害之通知方式並無限制，凡一切之言語、舉動，不論
    直接或間接，足以使他人生畏懼心者，均包含在內；至是否
    有使被害人心生畏懼，應以各被害人主觀上之感受，綜合社
    會通念判斷之。是故，如加害人以恐嚇方式，對被害人為惡
    害之通知，自應就其侵害他人自由所生之非財產上之損害，
    負損害賠償責任。經查，本件被告於前揭時、地對原告出言
    「你自己也有小孩，你出去小心一點」等語，衡諸社會大眾
    之認知，被告上開行為及用詞均屬具有濃厚警告、威嚇意味
    ，足已傳達將加害他人身體、生命之惡害，客觀上已足使原
    告心生畏怖，核已不法侵害原告之人格法益，自可認定原告
    因此受有精神上之痛苦且情節重大，是原告主張其精神上因
    此受有損害，依上開規定請求被告賠償其所受非財產上之損
    害即精神慰撫金，洵屬有據。
  ㈢次按被害人受有非財產上損害，請求加害人賠償相當金額之
    慰撫金時，法院對於慰撫金之量定，應斟酌實際加害情形、
    所造成之影響、被害人痛苦程度、兩造之身分、地位、經濟
    情形及其他各種狀況，以核定相當之數額（最高法院51年台
    上字第223號、47年台上字第1221號裁判意旨參照）。本件
    原告因被告之恐嚇行為而受有精神上之損害，已如前述，依
    前開規定，被告對其因此所受之非財產上損害，自應負賠償
    之責。查原告係大學畢業，現從事國際代購之服務業，每月
    收入約80,000元，名下除有營利所得約86,466元外，尚有田
    賦1筆（財產總額451,800元）；而被告則係高職畢業，目前
    從事網路銷售及夜市擺攤之工作，每月收入約1至2萬元，名
    下除有營利暨利息所得約120,063元外，尚有汽車1輛（財產
    總額0元）等情，業據兩造各自陳明在卷，並有兩造稅務電
    子閘門財產所得調件明細表在卷可稽。本院審酌兩造素昧平
    生，被告僅因細故糾紛即出言恐嚇言原告，並斟酌兩造前述
    身分、社會地位、學識、經濟狀況、被告對原告所為之恐嚇
    行為輕重程度、對原告造成之實際損害情形等一切情狀，認
    原告請求慰撫金10萬元，實屬過高，應予核減為1萬元，方
    稱允適；至逾此數額之請求，則無理由，應予駁回。
四、綜上所述，原告主張依侵權行為之法律關係，請求被告給付
    1萬元及自起訴狀繕本送達翌日即109年7月11日起至清償日
    止，按週年利率百分之5計算之利息部分，為有理由，應予
    准許；逾此部分所為之請求，為無理由，應予駁回。又本件
    為適用小額訴訟程序所為被告敗訴之判決，依民事訴訟法第
    436條之20之規定，就原告勝訴部分，應依職權宣告假執行
    。
五、本件乃原告於刑事訴訟程序（109年度易字第680號）提起刑
    事附帶民事訴訟（109年度附民字第269號）後，經本院刑事
    庭依刑事訴訟法第504條第1項規定，移送前來，依刑事訴訟
    法第504條第2項之規定，免納裁判費；且於移送本院後，並
    無其他訴訟費用之支出，爰不於判決主文中為訴訟費用之諭
    知（臺灣高等法院暨所屬法院95年法律座談會民事類提案第
    21號研討結果意旨參照），附此敘明。　　
六、據上論結，原告之訴為一部有理由、一部無理由，依民事訴
    訟法第436條之23、第436條第2項、第436條之20，判決如主
    文。
中　　華　　民　　國　　110 　年　　1 　　月　　14　　日
                    臺灣臺南地方法院臺南簡易庭
                          法  官  洪碧雀
以上正本證明與原本無異。
如不服本判決，應於送達後廿日內，向本院提出上訴狀並表明上
訴理由（須附繕本）。
對於小額程序之第一審判決之上訴，非以其違背法令之理由，不
得為之。且上訴狀內應記載表明㈠原判決所違背之法令及其具體
內容。㈡依訴訟資料可認為原判決有違背法令之具體事實者。
如委任律師提起上訴者，應一併繳納上訴審裁判費。
中　　華　　民　　國　　110 　年　　1 　　月　　14　　日
                          書記官  林政良